臺灣桃園地方法院民事判決　九十一年訴字第六三二號
　　原　　　告　乙○○
　　訴訟代理人　丙○○
　　被　　　告　甲○○
右當事人間損害賠償事件，原告於刑事訴訟程序提起附帶民事訴訟，經本院刑事庭裁
定移送，本院判決如左：
    主　　文
被告應給付原告新台幣伍拾肆萬陸仟肆佰陸拾玖元及自民國九十年十一月十七日起至
清償日止，按年息百分之五計算之利息。
原告其餘之訴駁回。
訴訟費用由被告負擔五分之二，餘由原告負擔。
本判決原告勝訴部分於原告以新台幣壹拾玖萬元供擔保後，得假執行。但被告如於假
執行程序實施前以新台幣伍拾肆萬陸仟肆佰陸拾玖元為原告預供擔保，得免為假執行
。
原告其餘假執行之聲請駁回。
    事    實
甲、原告方面：
一、聲明：被告應給付原告新台幣（下同）一百三十五萬五千九百一十二元及自起訴
          狀繕本送達翌日（即民國【下同】九十年十一月十七日）起至清償日止按
          年息百分之五計算之利息。訴訟費用由被告負擔。願供擔保宣告假執行。
二、陳述：
（一）被告甲○○於九十年三月三十日七時許，駕駛車號Ｔ三－五二八六號自小客車
      ，途經桃園縣楊梅鎮○○街二六一巷與四維大道口時，本應注意車前人、車狀
      況，作隨時停車之準備並採取必要之安全措施，依當時之情況並無不能注意之
      情事，竟疏未注意，適有原告步行至該路段，為被告所駕駛之前揭車撞擊，致
      原告右脛腓股等處受有粉碎性骨折之傷害。
（二）按「因故意或過失，不法侵害他人之權利者，負損害賠償責任」；「不法侵害
      他人之身體或健康者，對於被害人因此喪失或減少勞動能力，或增加生活上之
      需要時，應負損害賠償責任」；及「不法侵害他人之身體、健康、名譽、自由
      、信用、隱私、貞操或不法侵害其他人格法益而情節重大者，被害人雖非財產
      上之損害，亦得請求賠償相當之金額」，民法第一百八十四條第一項前段、第
      一百九十三條第一項、第一百九十五條第一項前段分別定有明文。
（三）請求被告賠償之金額：
  １、醫療費用：
　　　因本件事故至中壢天晟醫院急診及門診治療，共計支出２３３２２元。另原告
　　　目前受傷部位植入鋼釘，預計一年後取出，預計費用為５００００元。
  ２、不能工作之損失：
  　　事故發生前，原告每日外出撿拾舊報紙、厚紙箱等資源回收物，每日賣得之金
      額平均為３００元，本件事故造成原告至今仍無法行走，日常生活無法自理，
      復原期間長達一年，故一個月以二十天計算，一個月收入為６０００元，一年
      合計為７２０００元。
  ３、增加生活上需要部分：
      (1)看護費用：原告於住院期間十天，由於原告粉碎性骨折，根本無法活動，故
        　　　　　生活上大小事悉由女兒丙○○以請休假方式全天候在醫院看護照
        　　　　　顧，按一般醫院內二十四小時看護費用為２５００元，故此段時
        　　　　　間之看護費用為２５０００元。
      (2)梅園養護中心費用：每月之養護費用為２５０００元，原告在此共住七個月
        　　　　　　　　　，共計１７５０００元。
      (3)車資部分：因原告無法行走，故出院至今歷次就醫均須由養護中心派車或搭
        　　　　　計程車來回接送，共計支付車資９０００元。
      (4)購買輔助器：計１５９０元。
  ４、精神損害賠償：
　　　自車禍至今，原告回復情況不良，行走困難，不知何時才能結束復建，痛苦萬
　　　分，生活多所不便，故爰請求一百萬元之精神賠償，亦難謂過當也。
三、證據：提出診斷證明書影本乙紙、收據影本三十六張為證物。
乙、被告方面：
一、聲明：原告之訴及假執行聲請均駁回。訴訟費用由原告負擔。如受不利益之判決
          ，願供擔保宣告免為假執行。
二、陳述：
（一）對於原告請求拔出鋼釘費用５００００元部分認為請求過高。
（二）原告請求工作損失７２０００元及慰撫金一百萬元均過高，無法負擔。
丙、本院依職權調閱台灣桃園地方法院檢察署九十一年度執字第一六九五號刑事卷宗
    。
    理　　由
一、本件原告起訴請求「被告應給付原告一百七十萬四千三百一十二元，及自起訴狀
    繕本送達之翌日起至清償日止，按年息百分之五計算之利息」，嗣於審理中改為
    請求「被告應給付原告一百三十五萬五千九百一十二元及自起訴狀繕本送達之翌
    日起至清償日止，按年息百分之五計算之利息」，此係減縮應受判決事項之聲明
    ，核與民事訴訟法第二百五十五條第一項第三款之規定相符，應予准許，合先敘
    明。
二、本件原告起訴主張：被告於九十年三月三十日七時許，駕駛車號Ｔ三－五二八六
    號自小客車，途經桃園縣楊梅鎮○○街二六一巷與四維大道口時，本應注意車前
    人、車狀況，作隨時停車之準備並採取必要之安全措施，依當時之情況並無不能
    注意之情事，竟疏未注意，適有原告步行至該路段，為被告所駕駛之前揭車撞擊
    ，致原告右脛腓股等處受有粉碎性骨折之傷害等事實，刑事部分並經本院九十年
    度壢交簡字第八三九號判處有期徒刑五月，如易科罰金以三百元折算一日在案，
    業據其提出刑事判決書乙份為證，並經本院依職權調取九十一年度執字第一六九
    五號刑事卷宗核閱無訛，自堪信原告主張之事實為真實。原告之受傷與被告之過
    失行為有因果關係，被告自應負侵權行為之責任。
三、被告因過失不法侵害原告之身體及健康，依據前述條文之規定，被告自應對原告
    負損害賠償責任，爰將原告之請求分述如下：
（一）醫療費用：醫療費用原告共計支付２３３２２元，被告對此部分亦不爭執，此
     　　　　　 部分原告之請求為有理由，應予准許。至於原告另行開刀之費用，
     　　　　　 經本院函詢天晟醫院，預估為１２５５７元，此有該院九十一年六
                月十七日天晟字第九一０六一七０一號函在卷可稽，故原告於此範
                圍之請求為有理由，逾此部分則無理由，應予駁回。
（二）不能工作之損害賠償部分：
      原告主張從事資源回收工作，每月收入６０００元，一年共計損失７２０００
      元，然被告主張原告請求過高，且原告並無提出任何證據足證其從事資源回收
      之工作，並證明其日收入為３００元，故原告此部分之請求顯無理由，應予駁
      回。
（三）增加生活負擔部分：
      原告於住院期間之看護費用及梅園養護中心之費用、計程車費用及輔助器材之
      費用，均為因本件車禍所造成應增加之費用，復有收據影本在卷可稽，且為被
      告所不爭執，故此部分之費用共計２１０５９０元之請求為有理由，應予准許
      。
（四）精神慰撫金部分：
      依照原告受傷程度及恢復狀況，被告之平均收入情形等雙方之身分、地位及經
      濟能力，原告請求之慰撫金以三十萬元為相當，逾此部分之請求顯無理由，應
      予駁回。
四、從而，原告基於侵權行為之損害賠償請求權，請求被告給付五十四萬六千四百六
    十九元，及自起訴狀繕本送達被告之翌日即九十年十一月十七日起至清償日止，
    按年息百分之五計算之法定遲延利息，為有理由，應予准許。逾此部分之請求，
    為無理由，應予駁回。
五、兩造均陳明願供擔保聲請宣告假執行及免為假執行，經核原告勝訴部分，合於法
   律規定，爰分別酌定相當擔保金額宣告之；其餘假執行之聲請，因訴之駁回而失
   所附麗，不予准許。
六、至於兩造其餘之攻擊或防禦方法及未經援用之証據，經本院斟酌後，認為均不足
    以影響本判決之結果，自無逐一詳予論駁之必要，併此敘明。
據上論結，原告之訴為一部有理由，一部無理由，依民事訴訟法第七十九條但書、第
三百九十條第二項、第三百九十二條，判決如主文。
中　　　華　　　民　　　國　　九十一　　　年　　七　　　　月　　十二　　日
                                臺灣桃園地法院民事第一庭
~B法　　　官　張益銘
右為正本，係照原本作成。
如對本判決上訴，須於判決送達後廿日內向本院提出上訴狀
中　　　華　　　民　　　國　　九十一　　　年　　　七　　　月　　十二　　日
~B法院書記官　卓清和
